臺灣花蓮地方法院刑事判決
110年度交易字第123號
公  訴  人  臺灣花蓮地方檢察署檢察官
被      告  陳彰宏


上列被告因公共危險案件，經檢察官提起公訴（110年度速偵字
第529號），被告於本院準備程序中，就被訴事實為有罪之陳述
，本院裁定改行簡式審判程序，判決如下：
    主  文
陳彰宏犯吐氣所含酒精濃度達每公升零點二五毫克以上駕駛動力
交通工具罪，累犯，處有期徒刑玖月。
    事  實
一、陳彰宏明知有吐氣所含酒精濃度達每公升0.25毫克以上情形
    ，不得駕駛動力交通工具，亦明知其自民國110年9月15日下
    午3時許起至同日下午6時許止，在位於花蓮縣之七星潭，飲
    用啤酒4罐，已達吐氣所含酒精濃度每公升0.25毫克以上之
    程度，猶在飲酒結束後，駕駛車牌號碼000-0000號租賃小客
    車上路。嗣於同日晚間7時3分許，行經花蓮縣吉安鄉南濱路
    1段與東海十街188巷口時，因行車不穩，為警攔檢盤查，發
    現其身上散發酒氣，而於同日晚間7時8分許對其實施呼氣酒
    精濃度測試，測定值達每公升0.36毫克，而查獲上情。
二、案經花蓮縣警察局吉安分局報告臺灣花蓮地方檢察署檢察官
    偵查起訴。
    理  由
一、查被告陳彰宏本案所犯非死刑、無期徒刑、最輕本刑為3年
    以上有期徒刑之罪，或高等法院管轄第一審之案件，其於本
    院準備程序進行中，就被訴事實為有罪之陳述，經本院告以
    簡式審判程序之旨，並聽取檢察官及被告之意見後，由本院
    裁定改依簡式審判程序進行審理，是本案之證據調查，依刑
    事訴訟法第273條之2規定，不受同法第159條第1項、第161
    條之2、第161條之3、第163條之1及第164條至第170條規定
    之限制，合先敘明。
二、上揭犯罪事實，業據被告坦承不諱，復有偵查報告、酒精測
    定紀錄表、財團法人台灣商品檢測驗證中心呼氣酒精測試器
    檢定合格證書、花蓮縣○○○○○○○道路○○○○○○○○○○○○○號查詢汽
    車車籍在卷可佐（見花蓮縣警察局吉安分局吉警偵字第1100
    020616號刑案偵查卷第5、23至27頁），足認被告自白與事
    實相符，本案事證明確，被告犯行堪以認定，應予依法論罪
    科刑。
三、核被告所為，係犯刑法第185條之3第1項第1款之公共危險罪
    。被告前因不能安全駕駛之公共危險案件，經臺灣臺北地方
    法院以109年度審交易字第277號判處有期徒刑8月確定，於1
    10年4月25日徒刑執行完畢，此有臺灣高等法院被告前案紀
    錄表在卷足憑，其於有期徒刑執行完畢後5年內，故意再犯
    本案有期徒刑以上之罪，為累犯，而依司法院大法官會議釋
    字第775 號解釋意旨所示，基於累犯者有其特別惡性及對刑
    罰反應力薄弱等立法理由，一律加重最低本刑，於不符合刑
    法第59條所定要件之情形下，致生行為人所受之刑罰超過其
    所應負擔罪責之個案，其人身自由因此遭受過苛之侵害部分
    ，對人民受憲法第8條保障之人身自由所為限制，不符憲法
    罪刑相當原則，牴觸憲法第23條比例原則，為避免發生上述
    罪刑不相當之情形，法院就該個案應依該解釋意旨，裁量是
    否加重最低本刑。本院審酌被告前已因不能安全駕駛之公共
    危險案件，經法院判處罪刑，並因而入監服刑，竟仍未知悛
    悔，於上開有期徒刑執行完畢未久，即故意再犯本案，參酌
    前、後案所犯罪質相同，足認被告忽視法律禁令，對刑罰反
    應力薄弱，爰依刑法第47條第1項規定加重其刑。
四、爰以行為人之責任為基礎，審酌被告前已有4次不能安全駕
    駛動力交通工具之公共危險前案紀錄，且被告甫因不能安全
    駕駛之公共危險案件，並因而入監執行，此有上述被告前案
    紀錄表可考，被告竟仍未記取教訓，再因酒後駕駛動力交通
    工具而犯本案，足見被告欠缺自制能力，被告固供稱：係因
    與配偶離婚、父親生病、經濟問題，心情不佳，而買4罐啤
    酒到七星潭飲酒等語（見本院卷第52頁），然於酒後駕駛動
    力交通工具小客車上路，造成一般往來之公眾及駕駛人自身
    高度之危險，罔顧他人生命、身體及財產安全，並無可取，
    惟念幸未因而肇事，且犯後尚知坦承犯行，兼衡被告所測得
    之呼氣酒精濃度含量為每公升0.36毫克，暨其自述為專科畢
    業之智識程度、打零工維生、家庭經濟狀況不佳（見本院卷
    第52頁）等一切情狀，量處如主文所示之刑，以資懲儆。
據上論斷，應依刑事訴訟法第273條之1第1項、第299條第1項前
段，刑法第185條之3第1項、第47條第1項，刑法施行法第1條之1
第1項，判決如主文。
本案經檢察官黃蘭雅提起公訴，檢察官羅美秀到庭執行職務。
中　　華　　民　　國　　110 　年　　11　　月　　25　　日
                  刑事第三庭    法  官  黃柏憲
以上正本證明與原本無異。
如不服本判決應於收受送達後20日內向本院提出上訴書狀，並應
敘述具體理由。其未敘述上訴理由者，應於上訴期間屆滿後20日
內向本院補提理由書(均須按他造當事人之人數附繕本)「切勿逕
送上級法院」。
因疫情而遲誤不變期間，得向法院聲請回復原狀。
中　　華　　民　　國　　110 　年　　11　　月　　25　　日

                                書記官  李宜蓉
附錄本案論罪科刑法條全文：
中華民國刑法第185條之3第1項
駕駛動力交通工具而有下列情形之一者，處2年以下有期徒刑，
得併科20萬元以下罰金：
一、吐氣所含酒精濃度達每公升零點二五毫克或血液中酒精濃度
    達百分之零點零五以上。
二、有前款以外之其他情事足認服用酒類或其他相類之物，致不
    能安全駕駛。
三、服用毒品、麻醉藥品或其他相類之物，致不能安全駕駛。